【裁判字號】    98,審簡上,115
【裁判日期】    980731
【裁判案由】    詐欺
【裁判全文】
臺灣士林地方法院刑事判決           98年度審簡上字第115號
上  訴  人  臺灣士林地方法院檢察署檢察官
被      告  丁○○
選任辯護人  黃柏彰律師
上列上訴人因被告詐欺案件，不服本院內湖簡易庭於民國98年3
月5 日98年度湖簡字第95號第一審刑事簡易判決（聲請簡易判決
處刑書案號：臺灣士林地方法院檢察署97年度偵字第16465 號）
，提起上訴，及移送併案審理（臺灣士林地方法院檢察署98年度
偵字第4055號），本院管轄第二審之合議庭判決如下：
    主  文
上訴駁回。
丁○○緩刑貳年。
    事實及理由
一、本案經本院審理結果，認第一審判決被告丁○○係犯刑法第
    30條第1 項、第339 條第1 項之幫助詐欺取財罪，量處拘役
    40日，並諭知如易科罰金以新臺幣1,000 元折算1 日，其認
    事、用法及量刑均無不當，應予維持，又檢察官移送併案審
    理部分（臺灣士林地方法院檢察署98年度偵字第4055號），
    雖未據檢察官提起公訴，惟與本件聲請簡易判決處刑書內所
    載附表編號2 之犯罪事實完全相同，核屬同一案件，應為聲
    請簡易判決處刑效力所及，本院因認原審亦無漏未審酌併案
    部分之違誤情事，並引用第一審判決書記載之犯罪事實、證
    據及理由（如附件判決書）。
二、檢察官上訴意旨略以：被告未賠償被害人任何損失，原審量
    刑顯有失衡等語。
三、按量刑之輕重，係事實審法院得依職權自由裁量之事項，茍
    已斟酌刑法第57條各款所列情狀而未逾越法定刑度，不得遽
    指為違法（最高法院72年度臺上字第6696號判例參照）。又
    法院自由裁量之界限仍難有客觀之解答，端賴法官於個案審
    判時，依個案事由加以審酌，若無裁量濫用情事，難謂有不
    當之處。查被告係犯刑法第30條第1 項、第339 條第1 項之
    幫助詐欺取財罪，原審審酌刑法第57條各款所列情狀，量處
    拘役40日，並諭知如易科罰金以新臺幣1,000 元折算1 日，
    並未逾越法律規定之範圍，量刑亦稱妥適，尚難謂有何違法
    可言。檢察官上訴，指摘原判決不當，為無理由，應予駁回
    。
四、被告前未曾因故意犯罪受有期徒刑以上刑之宣告，有臺灣高
    等法院被告前案紀錄表1 份附卷可稽，其因一時失慮，初罹
    刑章，犯罪後已坦承犯行，並已賠償被害人乙○○、丙○○
    、戊○○及甲○○之損失，被害人等亦均表示願意原諒被告
    ，有和解書影本4 份在卷可憑，顯見被告已具悔意，應無再
    犯之虞，本院認對其所宣告之刑，以暫不執行為適當，併予
    宣告緩刑2 年，以啟自新。
據上論斷，應依刑事訴訟法第455 條之1 第1 項、第3 項、第36
8 條、第373 條，刑法第74條第1 項第1 款，判決如主文。
本案經檢察官蔡元仕到庭執行職務。
中    華    民    國    98    年    7     月    31    日
                  刑事第一庭審判長法  官  雷雯華
                                  法  官  王沛雷
                                  法  官  周明鴻
以上正本證明與原本無異。
本件不得上訴。
                                  書記官  丁梅芬
中    華    民    國    98    年    7     月    31    日


司法院資訊處製作；財團法人民間司法改革基金會備份。
